【裁判字號】    99,聲,475
【裁判日期】    990623
【裁判案由】    聲明異議
【裁判全文】
臺灣高等法院臺南分院刑事裁定      99年度聲字第475號
聲  請  人
即  受刑人  甲○○
上列聲請人因違反毒品危害防制條例等案件，對於臺灣臺南地方
法院檢察署檢察官執行之指揮，聲明異議，本院裁定如下：
    主  文
聲明異議駁回。
    理  由
一、聲明異議意旨略以：
  (一)聲請人即受刑人（下稱聲請人）甲○○因犯如附表編號3至6
    所示之罪，經合併定執行刑為有期徒刑1年9月，有臺灣臺南
    地方法院檢察署（下稱臺南地檢署）99年度執更乙字第479
    號指揮書可稽。
  (二)而聲請人因另犯如附表編號1、2所示之罪，經合併定執行刑
    為有期徒刑8年2月，亦有臺南地檢署98年度執更乙字第918
    號指揮書可憑。惟前述指揮書於備註欄註記「二案分別執行
    ，合併計算刑期」云云，顯屬不當。
  (三)查聲請人違犯附表編號1至編號5之毒品危害防制條例案件均
    經臺灣臺南地方法院（下稱臺南地院）先後判決確定，且犯
    罪時間相近，應屬連續行為。又數罪併罰案件，於判決確定
    後，固應分別執行，而法院就聲請定應執行刑案件為裁量時
    ，仍應先參酌內部性界限及外部性界限，方能衡平，絕非侷
    限刑法上開數罪併罰之規定，而怠於向法院聲請合併定刑，
    逕以兩案分別執行。準此，聲請人認檢察官就刑之執行，顯
    有違誤不當，爰依刑事訴訟法第484條具狀聲明異議云云。
二、按刑事訴訟法第484條規定，受刑人或其法定代理人或配偶
    以檢察官執行之指揮為不當者，得向諭知該裁判之法院聲明
    異議。又此所稱「檢察官執行之指揮不當」，應係指檢察官
    有積極執行指揮之違法及其執行方法有不當等情形而言（最
    高法院77年台抗字第741號、95年度台抗字第486號刑事裁定
    參照）。又刑法於民國（下同）94年1月7日修正，刪除第56
    條所定之連續犯之規定，此次刑法第56條修正理由之說明謂
    ：「對繼續犯同一罪名之罪者，均適用連續犯之規定論處，
    不無鼓勵犯罪之嫌，亦使國家刑罰權之行使發生不合理之現
    象」、「基於連續犯原為數罪之本質及刑罰公平原則之考量
    ，爰刪除有關連續犯之規定」等語，即係將本應各自獨立評
    價之數罪，回歸本來就應賦予複數法律效果之原貌。而上開
    修正部分，自95年7月1日施行，刑法施行法第10條之1亦定
    有明文。
三、經查：
  (一)聲請人甲○○所犯如附表編號1、2所示之罪，經臺南地院以
    98年度聲字第688號刑事裁定合併定應執行刑為有期徒刑8年
    2月，而臺南地檢署以98年度執更乙字第918號指揮書指揮執
    行，刑期起算日為99年8月11日，指揮書執畢日期為107年9
    月21日；又所犯如附表編號3至編號6等罪，經最高法院99年
    度台非字第61號刑事裁定合併定應執行刑為有期徒刑1年9月
    ，嗣經臺南地檢署換發99年度執更乙字第479號指揮書執行
    之，刑期起算日為97年11月11日，執行完畢日期為99年8月
    10日，嗣後接續執行前揭98年度執更乙字第918號指揮書等
    情，有臺灣高等法院被告全國前案紀錄表及指揮書影本等件
    在卷足資覆按（本院卷第28-29頁），先予敘明。
  (二)聲請人固主張其所犯附表編號1至編號5所示各罪，應合併定
    執行刑云云。然受刑人所犯數罪，有數裁判以上者，受刑人
    固得請求檢察官聲請法院定其應執行刑（刑事訴訟法第477
    條第2項參照），然此請求，與檢察官刑罰執行之積極指揮
    有無不當係屬二事。況前揭附表編號1至編號5所示各罪，以
    編號3之施用第一級毒品罪為最初裁判確定之罪，判決確定
    日期為97年8月27日（臺灣高等法院被告前案紀錄表，本院
    卷第6頁），故檢察官仍僅就聲請人於97年8月27日前所犯附
    表編號3至編號5之施用第一級、第二級毒品罪與編號6幫助
    恐嚇取財罪（即臺南地院97年度訴字第901、1434、2177號
    、98年度易字第618號）聲請合併定應執行刑；又次經裁判
    確定者係附表編號1、2之販賣第一級毒品及施用第一級毒品
    罪（臺南地院97年度訴字第2244號、98年度訴字第40號），
    判決確定日期皆為98年3月9日，從而檢察官另就附表編號1
    、2所示之罪，聲請合併定應執行之刑，本院經核，均無違
    誤，是揆諸前揭說明，附表編號1至編號5所示各罪，自無再
    得合併定應執行刑之情形。是以，聲請人聲請意旨謂檢察官
    怠於向法院聲請合併定執行刑云云，自非有據。
  (三)再查，聲請人所指98年度執更乙字第918號及99年度執更乙
    字第479號執行指揮書，就罪名及刑期、刑期起算日、執行
    期滿日等記載，經核均無違誤，且前揭2份指揮書既係分別
    針對附表編號1、2及編號3至編號6定應執行刑後核發，則98
    年度執更乙字第918號指揮書於備註欄記載：「3.註銷前發
    同號指揮書，換發本件指揮書並接續本署99執更479號指揮
    書執行，2案分別執行，合併計算刑期。」等語，於法有據
    ，聲請人之聲請意旨，似有誤會。
  (四)又聲請人主張其所犯附表編號1至編號5各罪，因犯罪時間相
    近而屬連續行為，應可合併定刑乙節。惟因聲請人甲○○所
    犯如附表編號1至編號5所示之罪，其犯罪時間既皆於95年7
    月1日修正刑法施行之後，揆諸上開說明，即應回歸連續犯
    數罪之本質，自無連續犯之適用；況就定應執行刑之裁定，
    雖涉實體事項，為實體上之裁定，惟對所定執行刑各罪之確
    定判決內容，無從變更（最高法院95年度台抗字第491號刑
    事裁定參照），是聲請人陳稱其所犯各罪屬連續行為而得合
    併定應執行刑云云，自非可採。
  (五)綜上所述，本件檢察官執行之指揮並無不當，聲請人聲明異
    議，為無理由，應予駁回。
四、據上論結，爰依刑事訴訟法第486條，裁定如主文。
中    華    民    國    99    年    6     月    23    日
                  刑事第二庭    審判長法  官  葉居正
                                      法  官  陳欽賢
                                      法  官  洪碧雀
以上正本證明與原本無異。
如不服本裁定，應於收受本裁定後五日內向本院提出抗告狀。
                                      書記官  魏芝雯
中    華    民    國    99    年    6     月    24    日
附表：本案所涉及之犯罪
┌─┬────┬─────┬────┬──────┬───────────────┐
│編│犯罪時間│最後      │確定時間│ 罪名、刑期 │         備       註          │
│號│        │事實審案號│        │            │                              │
├─┼────┼─────┼────┼──────┼───────────────┤
│1 │97.10.23│臺南地院  │98.03.09│販賣1級毒品 │1.經臺南地院以98聲688合併定執 │
│  │        │97訴2244  │        │7年10月     │  行刑為8年2月                │
├─┼────┼─────┼────┼──────┤  指揮書案號：                │
│2 │97.11.03│臺南地院  │98.03.09│施用1級毒品 │    臺南地檢署98執更乙918     │
│  │        │98訴40    │        │8月         │    （99.08.11-107.09.21）    │
│  │        │          │        │            │2.接續台南地檢署99執更乙479執 │
│  │        │          │        │            │  行                          │
├─┼────┼─────┼────┼──────┼───────────────┤
│3 │97.04.04│臺南地院  │97.08.27│施用1級毒品 │1.經最高法院以99台非61定執行刑│
│  │        │97訴901   │        │7月         │  為1年9月                    │
├─┼────┼─────┼────┼──────┤  指揮書案號：                │
│4 │97.04.30│臺南地院  │97.12.08│施用1級毒品 │    台南地檢署99執更乙479     │
│  │        │97訴1434  │        │8月         │    （97.11.11-99.08.10）     │
├─┼────┼─────┼────┼──────┤2.編號3-5部分經臺南地院以98聲 │
│5 │97.07.21│臺南地院  │98.03.03│施用2級毒品 │  414合併定應執行刑為1年6月   │
│  │        │97訴2177  │        │4月         │                              │
├─┼────┼─────┼────┼──────┤                              │
│6 │97.08.26│臺南地院  │98.07.06│幫助恐嚇取財│                              │
│  │前某日  │98易618   │        │4月         │                              │
└─┴────┴─────┴────┴──────┴───────────────┘

司法院資訊處製作；財團法人民間司法改革基金會備份。
